【裁判字號】    99,易,3322
【裁判日期】    991231
【裁判案由】    竊盜等
【裁判全文】
臺灣板橋地方法院刑事判決             99年度易字第3322號
公  訴  人  臺灣板橋地方法院檢察署檢察官
被      告  陳坤城
上列被告因竊盜等案件，經檢察官提起公訴（99年度偵字第2143
1 、21494 號），嗣因被告就被訴事實為有罪之陳述，本院告知
被告簡式審判程序之旨，並聽取當事人之意見後，裁定改依簡式
審判程序進行，本院判決如下：
    主  文
陳坤城所犯如附表所示之罪，共肆罪，均累犯，各處如附表所示
之宣告刑，所處有期徒刑部分，應執行有期徒刑壹年陸月。
    事  實
一、陳坤城前因竊盜案件，經本院於民國95年8 月4 日以95年度
    簡上字第228 號判決判處有期徒刑2 年確定（下稱A 案）；
    另因肇事逃逸、過失傷害案件，經本院於96年1 月26日以95
    年度交訴字第139 號判決判處有期徒刑7 月、3 月，應執行
    有期徒刑9 月確定（下稱B 案），上開2 案經本院於96年7
    月16日以96年度聲減字第1902號裁定減刑並定應執行有期徒
    刑2 年3 月，於98年1 月1 日縮短刑期執行完畢（於本案構
    成累犯）。後因偽造文書案件，經本院於99年8 月24日以98
    年度訴字第4246號判決判處有期徒刑5 月確定（下稱C 案）
    ，又因竊盜案件，經本院於99年8 月31日以99年度易字第
    2133號判決判處有期徒刑8 月、8 月、8 月、10月，應執行
    有期徒刑2 年2 月確定（下稱D 案），再因毒品案件，經本
    院於99年8 月25日以99年度簡字第6902號判決判處有期徒刑
    5 月確定（下稱E 案），前開C 至E 案之刑期於99年9 月13
    日入監接續執行中。
二、詎陳坤城猶不知悔改，於前受有期徒刑執行完畢後5 年內，
    復基於意圖為自己不法所有之犯意，自99年2 月22日起至同
    年3 月8 日止，在臺北縣新莊市（現已改制為新北市新莊區
    ，以下同）復興路、瓊林北路、中華路等地（詳如附表編號
    1 至3 所示時間、地點），以如附表編號1 至3 所示之方法
    竊取如附表編號1 至3 所示之被害人財物。又基於傷害他人
    身體之犯意，於99年6 月23日上午8 時30分許，在臺灣臺北
    看守所明一舍24房，以如附表編號4 所示之方法傷害被害人
    陳穩民，並使其受有如附表編號4 所示之傷勢。
三、案經廖志鎮、林翰任訴由台北縣政府警察局（現改制為新北
    市政府警察局，以下同）中和第一分局移送臺灣板橋地方法
    院檢察署檢察官及陳穩民訴由臺灣板橋地方法院檢察署檢察
    官偵查起訴。
    理    由
壹、程序部分：按除被告所犯為死刑、無期徒刑、最輕本刑為3
    年以上有期徒刑之罪或高等法院管轄第一審案件者外，於第
    一次審判期日前之準備程序進行中，被告先就被訴事實為有
    罪之陳述時，審判長得告知被告簡式審判程序之旨，並聽取
    當事人、代理人、辯護人及輔佐人之意見後，裁定進行簡式
    審判程序，刑事訴訟法第273 條之1 第1 項定有明文。經核
    本件被告陳坤城所犯係死刑、無期徒刑、最輕本刑為3 年以
    上有期徒刑以外之罪，其於準備程序中就被訴事實為有罪之
    陳述，經法官告知簡式審判程序之旨，並聽取公訴人、被告
    之意見後，本院爰依首揭規定，裁定由進行簡式審判程序，
    合先敘明。
貳、實體部分：
一、上揭犯罪事實，業據被告陳坤城於本院審理時坦承不諱，核
    與被害人蔡月琴、告訴人廖志鎮、林翰任於警詢所陳及證人
    即傷害案被害人陳穩民於偵訊時之證述大致相符，並有失竊
    現場照片8 張、臺北縣政府警察局99年6 月15日北縣警鑑字
    第0990093299號鑑驗書、臺灣板橋地方法院99年度易字第
    2133號裁判書1 份、臺灣臺北看守所被告獎懲報告表、施用
    戒具報告表、自白書、筆錄、衛生科病歷單、被害人傷勢暨
    毆打用具照片8 張在卷可稽。是被告自白與事實相符，自堪
    採信。從而，被告犯行事證明確，應依法論科。
二、按刑法第321 條第1 項第2 款所謂「其他安全設備」，係指
    具有隔絕防閑作用，並固定於土地上之建築物或工作物之安
    全設備而言；建築物裝設之窗戶、氣窗，依一般社會通常觀
    念，皆具有隔絕、防盜及防閑之功能作用，自屬刑法第321
    條第1 項第2 款所稱之安全設備，是被告如附表編號1 、3
    所示犯行，核係犯同法第321 條第1 項第2 款之踰越安全設
    備竊盜罪。次按刑法第321 條第1 項第1 款之竊盜罪，必須
    有夜間侵入或隱匿其內之行為，而所侵入或隱匿者，又須他
    人之住宅或他人居住之建築物，始合於該款犯罪之成立要件
    （最高法院23年度上字第2540號判例參照），依卷內資料及
    被告所述，遭竊之幼稚園於夜間確有人看守之情形，綜上所
    述，是被告如附表編號2 所示犯行，核係犯同法第321 條第
    1 項第2 款、第1 款之踰越安全設備，於夜間侵入有人居住
    之建築物罪。被告如附表編號4 所示犯行，核係犯同法第27
    7 條第1 項之傷害罪（詳如附表所示）。再按刑事訴訟法第
    300 條所謂變更法條，係指罪名之變更，本件附表編號3事
    實部分，係犯刑法第321 條第1 項第2 款之罪，起訴書對此
    認係刑法第320 條第1 項之罪，容有未洽，惟經核其基本社
    會事實相同，本院當庭諭知被告前揭法條後（見本院卷99年
    12月20日審判筆錄），依法變更起訴法條。被告所犯上開4
    罪之犯罪時間、地點及客體不同、行為互殊，顯係基於個別
    犯意所為，應予分論併罰。又被告有前揭事實欄第一段所載
    科刑及執行紀錄乙節，有臺灣高等法院被告前案紀錄表附卷
    可稽，其於有期徒刑執行完畢後5 年以內，故意再犯本案有
    期徒刑以上之罪，均為累犯，均應依刑法第47條第1 項規定
    ，加重其刑。爰審酌被告犯罪之動機目的，智識程度，竊盜
    犯罪所得財物多寡、犯罪使用手段、傷害犯罪被害人之傷勢
    尚輕及未與被害人達成和解之情形，及其犯後坦認犯行等一
    切情狀，分別量處如主文所示之刑，並就所處有期徒刑部分
    定其應執行之刑，及就所處拘役部分諭知易科罰金之折算標
    準，以示懲儆。
據上論斷，應依刑事訴訟法第273 條之1 第1 項、第299 條第1
項前段、第300 條，刑法第321 條第1 項第1 款、第2 款、第
277 條第1 項、第47條第1 項、第41條第1 項前段、第51條第5
款、刑法施行法第1 條之1 第1 項、第2 項前段，判決如主文。
本案經檢察官程秀蘭到庭執行職務
中    華    民    國    99    年    12    月    31    日
                  刑事第一庭  法  官  李釱任
上列正本證明與原本無異。
如不服本判決，應於判決送達後10日內敘明上訴理由，向本院提
出上訴狀 (應附繕本) ，上訴於臺灣高等法院。其未敘述上訴理
由者，應於上訴期間屆滿後20日內向本院補提理由書「切勿逕送
上級法院」。
                              書記官  張惠芳
中    華    民    國   100    年    1     月    3     日
附錄本案論罪科刑法條全文
中華民國刑法第277條
傷害人之身體或健康者，處三年以下有期徒刑、拘役或一千元以
下罰金。
犯前項之罪因而致人於死者，處無期徒刑或七年以上有期徒刑；
致重傷者，處三年以上十年以下有期徒刑。
中華民國刑法第321條
（加重竊盜罪）
犯竊盜罪而有左列情形之一者，處 6 月以上、 5 年以下有期徒
刑：
一、於夜間侵入住宅或有人居住之建築物、船艦或隱匿其內而犯
    之者。
二、毀越門扇、牆垣或其他安全設備而犯之者。
三、攜帶兇器而犯之者。
四、結夥三人以上而犯之者。
五、乘火災、水災或其他災害之際而犯之者。
六、在車站或埠頭而犯之者。
前項之未遂犯罰之。
附表：
┌──┬─────┬─────┬───────┬───┬───────┬─────┬─────┐
│編號│犯      罪│犯      罪│行  為  態  樣│被害人│竊  得  財  物│所犯法條  │宣告刑    │
│    │時      間│地      點│（  方  法  ）│      │／被 害 情 形 │          │          │
├──┼─────┼─────┼───────┼───┼───────┼─────┼─────┤
│ 1  │99年2 月22│臺北縣新莊│因該公司後方窗│廖志鎮│未扣案桌上型電│刑法第321 │陳坤城踰越│
│    │日上午10時│市○○路2 │戶未上鎖，攀爬│      │腦1 組、銀飾、│條第1 項第│安全設備竊│
│    │許        │段76巷3 號│踰越該具防閑功│      │項鍊、戒指等物│2款       │盜，累犯，│
│    │          │1 樓      │能之窗戶，進入│      │，價值共計新臺│          │處有期徒刑│
│    │          │          │該公司內，徒手│      │幣（下同）3 萬│          │柒月。    │
│    │          │          │竊取桌上型電腦│      │5 千元。      │          │          │
│    │          │          │1 組、銀飾、項│      │              │          │          │
│    │          │          │鍊、戒指等物，│      │              │          │          │
│    │          │          │價值共計新臺幣│      │              │          │          │
│    │          │          │（下同）3 萬5 │      │              │          │          │
│    │          │          │千元。        │      │              │          │          │
├──┼─────┼─────┼───────┼───┼───────┼─────┼─────┤
│ 2  │99年2 月26│臺北縣新莊│因該幼稚園後方│蔡月琴│未扣案飲水機1 │刑法第321 │陳坤城踰越│
│    │日晚間10時│市○○○路│窗戶係以板子擋│      │臺、收錄音機2 │條第1 項第│安全設備，│
│    │許        │1 之1 號夜│住，遂徒手扳開│      │臺、DVD 光碟機│1 款、第2 │於夜間侵入│
│    │          │間有人駐守│後攀爬踰越該具│      │1 臺（總計約2 │款        │有人居住之│
│    │          │之幼稚園  │防閑功能之窗戶│      │萬4千元）。   │          │建築物竊盜│
│    │          │          │，進入該夜間有│      │              │          │，累犯，處│
│    │          │          │人駐守之幼稚園│      │              │          │有期徒刑柒│
│    │          │          │內，並以徒手竊│      │              │          │月。      │
│    │          │          │取飲水機1 臺、│      │              │          │          │
│    │          │          │收錄音機2 臺、│      │              │          │          │
│    │          │          │DVD 光碟機1 臺│      │              │          │          │
│    │          │          │（總計約2 萬4 │      │              │          │          │
│    │          │          │千元）。      │      │              │          │          │
├──┼─────┼─────┼───────┼───┼───────┼─────┼─────┤
│ 3  │99年3 月8 │臺北縣新莊│攀爬該餐廳面對│林翰任│未扣案電腦點單│刑法第321 │陳坤城踰越│
│    │日上午10時│市○○路1 │馬路屋前招牌架│      │1組 、現金6 千│條第1 項第│安全設備竊│
│    │許        │段31巷1 號│自招牌架與鐵皮│      │元、音樂播放器│2 款      │盜，累犯，│
│    │          │之餐廳    │屋頂中間具防閑│      │1 臺（總計約10│          │處有期徒刑│
│    │          │          │功能之氣窗，乃│      │萬元）。      │          │柒月。    │
│    │          │          │自該處踰越進入│      │              │          │          │
│    │          │          │，並徒手竊取電│      │              │          │          │
│    │          │          │腦點單1 組、現│      │              │          │          │
│    │          │          │金6 千元、音樂│      │              │          │          │
│    │          │          │播放器1 臺（總│      │              │          │          │
│    │          │          │計約10萬元）。│      │              │          │          │
│    │          │          │              │      │              │          │          │
├──┼─────┼─────┼───────┼───┼───────┼─────┼─────┤
│ 4  │99年6 月23│臺灣臺北看│因與同房收容陳│陳穩民│陳穩民受有頭部│刑法第277 │陳坤城傷害│
│    │日上午8 時│守所明一舍│穩民發生口角爭│      │撕裂傷3 處（傷│條第1 項  │人之身體，│
│    │30分許    │24房（位於│執，手持藍色塑│      │口各1.5 公分、│          │累犯，處拘│
│    │          │新北市土城│膠水桶、塑膠保│      │1公 分）之傷害│          │役拾日，│
│    │          │區內）    │溫杯毆打陳穩民│      │。            │          │如易科罰金│
│    │          │          │，致陳穩民受有│      │              │          │，以新臺幣│
│    │          │          │頭部撕裂傷3 處│      │              │          │壹仟元折算│
│    │          │          │（傷口各1.5 公│      │              │          │壹日。    │
│    │          │          │分、1 公分）之│      │              │          │          │
│    │          │          │傷害。        │      │              │          │          │
└──┴─────┴─────┴───────┴───┴───────┴─────┴─────┘

司法院資訊處製作；財團法人民間司法改革基金會備份。
